【裁判字號】    98,易,2748
【裁判日期】    981231
【裁判案由】    商標法
【裁判全文】
臺灣板橋地方法院刑事判決              98年度易字第2748號
公  訴  人  臺灣板橋地方法院檢察署檢察官
被      告  乙○○
選任辯護人  葉志飛律師
上列被告因違反商標法案件，經檢察官提起公訴（98年度偵字第
14235號），本院裁定改依簡式審判程序審理，判決如下：
    主      文
乙○○明知未得商標權人同意，於同一商品使用相同之註冊商標
商品而販賣，累犯，處有期徒刑陸月，如易科罰金，以新臺幣壹
仟元折算壹日。扣案如附件起訴書附表所示之物均沒收。
    事實及理由
一、本件犯罪事實及證據，除犯罪事實部分於附表扣案仿冒商標
    商品清單中，第一欄編號9 之仿冒商品品項「GUCCI 商標皮
    鞋」應更正為「GUCCI 商標皮帶」、第十六欄編號11之miu
    miu 商標皮帶數量應由「1 」件更正為「2 」件、合計數量
    應由「407 」件更正為「408 」件；證據部分另補充：被告
    於本院所為之自白、證人甲○○於本院審理中所為之證言為
    證外，餘均引用如附件起訴書之記載。
二、核被告乙○○所為，係犯商標法第82條、第81條第1 款之販
    賣仿冒相同商標商品罪。被告於販賣仿冒商品前之輸入仿冒
    商品之行為，與販賣仿冒商品前後之陳列行為，為販賣仿冒
    商品之高度行為所吸收，均不另論罪。次按刑事法若干犯罪
    行為態樣，本質上原具有反覆、延續實行之特徵，立法時既
    予特別歸類，定為犯罪構成要件之行為要素，則行為人基於
    概括之犯意，在密切接近之一定時、地持續實行之複次行為
    ，倘依社會通念，於客觀上認為符合一個反覆、延續性之行
    為觀念者，於刑法評價上，即應僅成立一罪；學理上所稱「
    集合犯」之職業性、營業性或收集性等具有重複特質之犯罪
    均屬之，例如經營、從事業務、收集、販賣、製造、散布等
    行為概念者是，此有最高法院95年度台上字第1079號判決意
    旨可供參照。查商標法第82條、第81條第1 款之販賣仿冒相
    同商標商品罪之成立，本質上即具有反覆性，倘行為人基於
    概括之犯意，在密切接近之一定時間及空間內反覆從事，無
    非其營利行為所當然，於行為概念上，應認為包括的一罪，
    僅接受一次刑法之評價為已足，是本件被告持續販賣仿冒商
    品之營業行為，應評價認係包括一罪之集合犯。復查，被告
    以一販賣仿冒商品之行為，同時侵害如起訴書附表所示之數
    個商標專用權人之法益，並同時觸犯上開商標法之罪名，應
    依刑法第55條想像競合之規定論以一情節較重之販賣仿冒相
    同商標商品罪。查被告有如起訴書所載之論罪科刑執行前科
    ，此有臺灣高等法院被告前案紀錄表1 份附卷可按，其於受
    有期徒刑執行完畢後，5 年內再故意犯本件有期徒刑以上之
    罪，為累犯，依法加重其刑。
三、爰審酌被告業有違反商標法之前案紀錄，為貪圖私利，仍販
    賣品質低劣之仿冒商品，其犯罪之動機、目的、手段均非可
    取，且販賣之仿冒商品數量非微，致影響真正商標權表彰之
    品質及商譽，造成商標專用權人一定之損失，惟其販賣之仿
    冒商品單價非高，所牟利益尚微，且消費者通常亦不致因此
    誤認混淆渠所販賣之劣質仿冒品為真品，且其犯罪後自始即
    坦承犯行態度良好，並多次協助警方查獲其他仿冒商品案件
    一節，業據證人即內政部警政署保二總隊第一大隊第一中隊
    警員甲○○於本院審理中證稱：我查獲本件違反商標法案件
    時，是帶班小隊長，本案的每個偵查環節包括搜索三個地點
    、被告警詢筆錄製作之訊問等我都有參與，被告於第一次警
    詢便表示願意提供線索，後來在98年3 月9 日被告至本單位
    製作檢舉筆錄，警方因而循線破獲曾姓嫌犯違反著作權法之
    案件，此外被告亦提供關於樂華夜市販賣仿冒服飾商品一案
    之線索，此案也有成案但尚未函送檢察官等語明確（見本院
    卷第57-58 頁）等一切情狀，認起訴意旨具體求處被告7 月
    以上有期徒刑，未考量被告犯後協助警方查緝違反智慧財產
    權及商標法案件等事實，其求刑容嫌過重，爰量處如主文所
    示之刑，併諭知易科罰金之折算標準，以示懲儆。扣案如起
    訴書附表所示之仿冒商品，皆係被告犯本件之罪所販賣之仿
    冒商標商品，不問屬於被告與否，依商標法第83條規定，均
    併予宣告沒收之。
四、應適用之法條：刑事訴訟法第273 條之1 第1 項、第299 條
    第1 項前段、第310 條之2 、第454 條第2 項，商標法第82
    條、第81條第1 款、第83條，刑法第11條、第55條、第47條
    第1 項、第41條第1 項前段。
五、如不服本判決，得自收受送達之日起10日內向本院提出上訴
    狀。
本案經檢察官林常智到庭執行職務。
中    華    民    國    98    年    12    月    31    日
                  刑事第二十一庭    法  官  許映鈞
上列正本證明與原本無異。
如不服本判決，應於判決送達後10日內敘明上訴理由，向本院提
出上訴狀 (應附繕本) ，上訴於臺灣高等法院。其未敘述上訴理
由者，應於上訴期間屆滿後20日內向本院補提理由書「切勿逕送
上級法院」。
                                    書記官  范煥堂
中    華    民    國    98    年    12    月    31    日
附錄本案所犯法條全文
商標法第82條
明知為前條商品而販賣、意圖販賣而陳列、輸出或輸入者，處一
年以下有期徒刑、拘役或科或併科新臺幣五萬元以下罰金。
商標法第81條
未得商標權人或團體商標權人同意，有下列情形之一者，處三年
以下有期徒刑、拘役或科或併科新臺幣二十萬元以下罰金：
一、於同一商品或服務，使用相同之註冊商標或團體商標者。
二、於類似之商品或服務，使用相同之註冊商標或團體商標，有
致相關消費者混淆誤認之虞者。
三、於同一或類似之商品或服務，使用近似於其註冊商標或團體
商標之商標，有致相關消費者混淆誤認之虞者。

司法院資訊處製作；財團法人民間司法改革基金會備份。
